臺灣高等法院刑事裁定
111年度抗字第1513號
抗  告  人
即具 保 人  朱曉娟



被      告  鍾衍立



上列抗告人即具保人因沒入保證金案件，不服臺灣臺北地方法院
111年度聲字第1255號，中華民國111年9月2日裁定，提起抗告，
本院裁定如下：
    主  文
抗告駁回。
    理  由
一、原裁定意旨略以：聲請意旨以抗告人即具保人朱曉娟因被告
    鍾衍立犯詐欺等案件，經依法院指定提出現金新臺幣10萬元
    之保證金後，將被告釋放，茲因被告現已逃匿，應沒入抗告
    人繳納之保證金（含利息）等語。經查：被告經檢察官依其
    住所傳喚、拘提均未到案執行，經通知抗告人偕同被告到庭
    ，亦無效果，有送達證書、拘票、拘提報告書在卷可稽，足
    認被告顯已逃匿，自應將抗告人繳納之上開保證金及實收利
    息沒入等語。
二、抗告意旨略以：抗告人於民國111年9月8日收受原裁定，惟
    此前抗告人之住所地址（宜蘭縣○○市○○路000巷0弄0號）及
    居所地址（臺北市○○區○○路0段00巷00弄00○0號2樓），均未
    收到原裁定所稱應由抗告人偕同被告到庭之通知文件，且經
    抗告人聯絡被告，被告亦表示其住所地未曾收受執行通知，
    抑或任何應由抗告人偕同被告到庭之通知文件。準此，原裁
    定稱上開文件確有送達，實令抗告人不服云云，指摘原裁定
    不當。
三、按具保之被告逃匿者，應命具保人繳納指定之保證金額，並
     沒入之。不繳納者，強制執行。保證金已繳納者，沒入之
    ，刑事訴訟法第118條第1項定有明文。又按文書送達於應受
    送達人之住居所、事務所或營業所，不獲會晤應受送達人，
    亦無有辨別事理能力而可付與文書之同居人或受僱人時，得
    將文書寄存送達地之自治或警察機關，並作送達通知書兩份
    ，一份黏貼於應受送達人住居所、事務所、營業所或其就業
    處所門首，另一份置於該送達處所信箱或其他適當位置，以
    為送達。寄存送達，自寄存之日起，經10日發生效力，此為
    民事訴訟法第137條第1項、第138條第1項及第2項所規定，
    依刑事訴訟法第62條規定，並為刑事訴訟送達文書所準用。
    倘應送達被告之文書經合法寄存送達，除應受送達人於寄存
    送達發生效力前領取寄存文書，應以實際領取時為送達之時
    外，於寄存送達發生效力後，不論應受送達人何時領取或實
    際有無領取，於合法送達之效力均不生影響（最高法院110
    年度台上字第1156號判決意旨參照）。
四、經查：
　㈠被告因詐欺案件，前經臺灣臺北地方法院108年度訴字第171號判處罪刑確定後，由臺灣臺北地方檢察署（下稱臺北地檢署）執行檢察官通知被告應於111年6月14日上午11時到案執行，並通知抗告人應通知被告於上開日期到案接受執行，此有臺北地檢署111年5月13日通知書、送達證書、執行傳票送達證書等在卷可查（見臺北地檢署111年度執聲沒字第96號卷）。而上開通知書及執行傳票，於111年5月19日分別送達於被告位於臺北市內湖區內湖路3段60巷12弄21之3號2樓之住所址、抗告人位於宜蘭縣○○市○○路000巷0弄0號之住所址及臺北市○○區○○路0段00巷00弄00○0號2樓之居所址，均因未獲會晤本人亦無受領文書之同居人或受僱人，送達人乃於同日將應送達之文書正本，分別寄存在所轄之宜蘭縣政府警察局宜蘭分局民族派出所、臺北市政府警察局內湖分局內湖派出所，並由郵務人員依法製作送達通知書兩份，一份黏貼於應受送達人住所或居所門首，另一份置於該送達處所信箱或其他適當位置，以為送達，則自寄存之翌日（即111年5月20日）起算10日，業於同年5月29日發生合法送達之效力，足見上開執行通知及傳票已依寄存送達方式合法送達予抗告人及被告。
　㈡抗告意旨雖稱抗告人並未收到被告之執行通知、被告未收到
    執行傳票云云，然依刑事訴訟法第62條準用民事訴訟法第13
    8條第1項及第2項之規定，文書送達於應受送達人之住居所
    、事務所或營業所，於不獲會晤應受送達人本人，亦無有辨
    別事理能力而可付與文書之同居人或受僱人之情形，將文書
    寄存送達地之警察機關，並將送達通知書黏貼於受送達人住
    所之門首，以為送達，則自寄存之日起，經10日即發生合法
    送達之效力，且應送達之文書經合法寄存送達而發生效力後
    ，不論應受送達人實際有無領取，於合法送達之效力不生影
    響，已如前述，是縱抗告人及被告均未前往轄區派出所領取
    執行通知或傳票，仍不影響於臺北地檢署已依法通知具保人
    及傳喚被告到案執行之認定。
　㈢又被告於111年6月14日上午11時並未遵期到案執行，經臺北
    地檢署囑託臺灣士林地方檢察署執行檢察官核發拘票，由司
    法警察於111年7月6日下午2時30分許前往被告位於臺北市○○
    區○○路0段00巷00弄00○0號2樓之住所地執行拘提，被告已不
    在拘提處所，不知去向，此有報告書在卷可憑（見臺灣臺北
    地檢署111年度執聲沒字第96號卷），且被告於上開期間並
    無入監之情形，迄原審沒入保證金裁定「生效」前，亦未見
    被告經由抗告人之通知或偕同到案接受執行，有本院在監在
    押全國紀錄表在卷可憑，則被告既已逃匿，原審以被告逃匿
    為由，裁定沒入抗告人繳納之保證金及實收利息，於法即無
    不合。
五、綜上所述，原審以被告逃匿為由，裁定沒入抗告人繳納之保
    證金及實收利息，並無違誤，抗告人以前詞指摘原裁定不當
    ，為無理由，應予駁回。
據上論斷，應依刑事訴訟法第412條，裁定如主文。
中　　華　　民　　國　　111 　年　　10　　月　　11　　日
                  刑事第十五庭  審判長法  官  陳芃宇
                                      法  官  陳俞伶
                                      法  官　曹馨方
以上正本證明與原本無異。
具保人如不服本裁定，應於收受送達後5日內向本院提出再抗告
狀。
                                      書記官　游秀珠
中　　華　　民　　國　　111 　年　　10　　月　　11　　日